【裁判字號】    97,交聲,460
【裁判日期】    970403
【裁判案由】    聲明異議
【裁判全文】
臺灣高雄地方法院交通事件裁定        97年度交聲字第460 號
    原處分機關  高雄市政府交通局
    異  議  人
    即受處分人  甲○○○
上列異議人因違反道路交通管理處罰條例案件，對於高雄市政府
於民國97年1 月28日所為之裁處（高市交裁字第裁32-B00000000
號），聲明異議，本院裁定如下：
    主  文
異議駁回。
    理  由
一、原處分意旨略以：異議人即受處分人所有之車號YQA-026 號
    機車（下稱本件機車）於民國94年3 月17日上午10時許，在
    高雄市○○路與進學路口處，因領有號牌而未懸掛之違規，
    經舉發後原處分機關裁處罰鍰新台幣（下同）8,700元，並
    牌照吊銷等語。
二、異議意旨略以：異議人甲○○○所有本件機車之牌照早於80
    年初即在嘉義市被吊扣，又本件違規時間係94年3 月17日，
    然原處分機關竟遲至97年1 月28日始為裁決，上開罰鍰金額
    過高而顯不合理，爰聲請撤銷云云。
三、按汽車已領有號牌而未懸掛者，處汽車所有人新臺幣三千六
    百元以上一萬零八百元以下罰鍰，並禁止其行駛；前項第七
    款之牌照吊銷之，道路交通管理處罰條例第12條第1 項第7
    款、第2項後段分別定有明文。
四、本件異議人甲○○○固坦承本件機車於上開時、地因有未懸
    掛車牌而被查獲之事實，惟以前詞置辯云云（見本院卷第20
    頁）。經查：
（一）違反道路交通管理事件統一裁罰標準及處理細則第44條第
      1 項規定：「違反道路交通管理事件行為人，未依規定自
      動繳納罰鍰，或未依規定到案聽候裁決，處罰機關應於舉
      發違反道路交通管理事件通知單送達且逾越應到案期限60
      日後之3 個月內，逕行裁決之」。此項規定顯係主管機關
      即交通部與內政部為補充前揭道路交通管理處罰條例漏未
      對處罰機關於受理違反道路交通管理事件裁決時效所為之
      補充性質行政命令，然因該處理細則第44條第1 項並未規
      定處罰機關違反期間之規定時，有失權之效果，故有認上
      該規定屬訓示之規定，原處分機關就本件之違規如有充分
      之事證，仍得於舉發違反道路交通管理事件通知單送達異
      議人且逾越異議人應到案期限60日後之3 個月後予以裁決
      ，合先敘明。
（二）本件機車於上開時、地有未懸掛車牌乙節，業經證人即舉
      發警員吳良展到庭結證稱：本件違規事實係未掛號排駕車
      ，該輕機車行駛中，後面應掛車牌卻沒有掛，我們就開單
      舉發等語（見本院卷第21頁）。證人吳良展上開所述與異
      議人所述相符，上開事實堪信為真。
（三）異議人雖辯稱：本件機車之號牌已於80年初在嘉義市被吊
      扣云云，然本件機車屬高雄市監理處管轄，原牌照為000-
      0000號，於81年10月12日換領YQA-026 號牌照後，並無吊
      扣紀錄等情，有交通部公路總局嘉義區監理所97年3 月11
      日嘉監車字第0970103146號函、高雄市監理處97年3 月11
      日高市監二字第0970005545號函在卷可查（見本院卷第7
      、8頁），異議人上開所辯顯屬卸責之詞，不足採信。
五、綜核上情，本件機車既有上開之違規事實至為明確，異議人
    亦不爭執，從而原處分機關依道路交通管理處罰條例第12條
    第1 項第7 款、第2 項後段規定，裁處罰鍰8,700 元，並牌
    照吊銷，係於法定之罰鍰範圍內為之，核無不當。本件異議
    為無理由，應予駁回。
據上論斷，應依道路交通案件處理辦法第19條，裁定如主文。
中    華    民    國    97    年    4     月    3     日
                  交通法庭    法  官  何佩陵
以上正本證明與原本無異。
如不服本裁定應於送達後5日內向本院提出抗告狀。
中    華    民    國    97    年    4     月    8     日
                              書記官  鍾淑美


司法院資訊處製作；財團法人民間司法改革基金會備份。
